【裁判字號】    89,易,793
【裁判日期】    890602
【裁判案由】    妨害自由
【裁判全文】
臺灣臺北地方法院刑事判決                          八十九年度易字第七九三號
    公  訴  人  臺灣臺北地方法院檢察署檢察官
    被      告  丙○○
右列被告因妨害自由案件，經檢察官聲請以簡易判決處刑（八十八年度偵字第二二九
五六號），本院臺北簡易庭認為不宜以簡易判決處刑，應適用通常程序審理，簽移本
院普通庭，本院判決如左：
    主  文
丙○○連續以加害生命、身體、名譽之事，恐嚇他人致生危害於安全，處拘役伍拾日
，如易科罰金，以參佰元折算壹日。緩刑貳年。
    事  實
一、丙○○因至日本讀書而認識日本籍華僑乙○○，並成為男女朋友，嗣因個性不合
    ，乙○○有意疏遠丙○○，丙○○執意不肯，竟基於恐嚇之概括犯意，自民國八
    十八年五月底至同年九月十四日止，在臺北市○○區○○街四十六巷四十五號自
    宅中，以電話號碼為000000000號之電話，打至日本乙○○家，每天約
    打數十通，乙○○不予理會，丙○○竟在乙○○家之電話答錄機內先後多次以加
    害生命、身體、名譽之事留言恐嚇乙○○及其母親甲○○○，告知如果乙○○不
    與丙○○吵架並說明分手之原因，則將利用八十八年九月之假期，衝到日本打其
    母親甲○○○，並殺害之，且到甲○○○之辦公室去鬧，同時要將丙○○與乙○○做愛之錄影帶剪接公布於網路上供大家觀賞等語。丙○○復於八十八年九月八
    日以網路發E—mail予乙○○，恐嚇稱：「將乙○○不堪入目之錄影帶外流而使
    其大學畢不了業，或者她媽媽和她媽媽的男朋友的照片放大成海報後，貼在各個
    公司或其他顯眼的地方，說不定，二個人的其中之一會因此受到精神傷害而自殺
    。」等語，致乙○○及甲○○○均心生畏懼，致生危害於安全。
二、案經被害人乙○○、甲○○○訴由內政部警政署刑事警察局移送臺灣板橋地方法
    院檢察署檢察官呈請臺灣高等法院檢察署令轉臺灣臺北地方法院檢察署檢察官聲
    請簡易判決處刑，本院臺北簡易庭認為不宜以簡易判決處刑，應適用通常程序審
    理，簽移本院普通庭，經本院以通常訴訟程序審理。
    理  由
一、訊據被告丙○○固承認自八十八年五月底至九月十四日止，每日約打數十通電話
    至乙○○日本家中，因乙○○不予理會，只好不斷在乙○○家之電話答錄機內留
    言，以及曾於八十八年九月八日以網路發E—mail給乙○○告知如前述之文字等
    情，惟堅決否認有何恐嚇犯行，辯稱：因曾與乙○○私下定有婚約，後來乙○○
    不理會我，我想弄清楚婚約是否解除，才不斷打電話給乙○○，在答錄機中之留
    言，是因為失戀，心情激動，才如此說，但我不會這麼做，而網路上所記載之文
    字是有前提的，這只是舉例，若整段話前後連貫看，並無恐嚇之意，完全是彼此
    語言上之誤會云云。惟查，右揭事實，業據被害人乙○○及甲○○○在警訊及偵
    查中指訴綦詳，復有被告丙○○與被害人乙○○做愛之錄影帶三卷扣案足資佐證
    。雖被告辯稱並無恐嚇之故意，然查被告曾在日本留學數年，與被害人乙○○認
    識達七、八年之久等情，業據被害人乙○○於警訊中指述無訛，被告自深知被害
    人甲○○○在日本之住所地及工作處所，且對日本有一定之熟悉度，則被告所言
    利用八十八年九月之假期親自到日本去打被害人甲○○○，並殺害之，且至其辦
    公室鬧之情形並非不可能，故被告將上開加害生命、身體之惡害告知被害人乙○○及甲○○○，已足使被害人二人心生畏怖，並危及其等在社會日常生活之安全
    感。又查被告確實將其與被害人乙○○做愛之過程錄製成錄影帶，已有前揭錄影
    帶三卷扣案足憑，而被害人乙○○於案發期間尚為一年輕之女大學生，對於將來
    學業之順利完成及組成美滿之家庭，應有相當之期待，若被告將該等錄影帶公布
    於網路上供大家觀賞，必會對被害人乙○○之名譽造成極大之傷害，顯見被告以
    此不法之惡害透過E—mail告知被害人，亦足使被害人乙○○心生畏怖。綜前所
    述，被告上開所為已屬於以加害生命、身體、名譽之事，恐嚇被害人二人致生危
    害於安全甚明，是被告在本院審理中所辯並無恐嚇云云，係屬卸責之詞，不足採
    信，本件事證明確，被告犯行堪以認定。
二、核被告所為，係犯刑法第三百零五條之恐嚇危害安全罪。被告一恐嚇行為，同時
    使被害人乙○○、甲○○○二人，心生畏怖，致生危害渠等安全，為想像競合犯
    之裁判上一罪，應從一重之刑法第三百零五條恐嚇危害安全罪處斷。又其先後多
    次在被害人乙○○及甲○○○日本家中之答錄機內留言恐嚇，及以E—mail恐嚇
    乙○○等犯行，時間緊接，方法相同，觸犯構成要件相同之罪，顯係基於概括犯
    意為之，為連續犯，應依刑法第五十六條之規定，以一罪論，並加重其刑。爰審
    酌被告因感情問題，一時喪失理智，及其犯罪之目的、手段、所生危害尚非重大
    等一切情狀，量處如主文所示之刑，並諭知易科罰金之折算標準，以示懲儆。末
    查被告前未曾受有期徒刑以上刑之宣告，此有台灣高等法院檢察署刑案紀錄簡覆
    表一紙在卷可稽，且業與被害人達成和解，此亦有和解書附卷可查，經此起訴審
    判後，應知所警惕，當無再犯之虞，本院因認對其所宣告之刑以暫不執行為適當
    ，爰併予宣告緩刑二年，以啟自新。
據上論斷，應依刑事訴訟法第四百五十二條、第二百九十九條第一項前段，刑法第五
十六條、第三百零五條，第五十五條、第四十一條、第七十四條第一款，罰金罰鍰提
高標準條例第一條前段、第二條，判決如主文。
本案經檢察官俞秀端到庭執行職務
中      華      民      國       八十九       年     六     月    二    日
                                    臺灣臺北地方法院刑事第九庭
                                        法  官  黃  雯  惠
右正本證明與原本無異
如不服本判決應於送達後十日內向本院提出上訴狀
                                        書記官  林  素  霜
中      華      民      國       八十九       年     六     月    九    日
附錄本案論罪科刑法條全文
刑法第三百零五條
以加害生命、身體、自由、名譽、財產之事，恐嚇他人致生危害於安全者，處二年以
下有期徒刑、拘役或三百元以下罰金。


司法院資訊處製作；財團法人民間司法改革基金會備份。
